---
title: "Filtrado colaborativo (similitud) con datos de Netflix"
output:
  html_document:
    df_print: paged
---


Para este ejercicio, necesitas bajar a la carpeta datos/netflix los [datos de Netflix](https://s3.amazonaws.com/ma-netflix/dat_muestra_nflix.csv)

Lee y prepara los datos con el siguiente código:

```{r leertabla1}
library(tidyverse)

# nombres de películas
pelis_nombres <- read_csv('../datos/netflix/movies_title_fix.csv', 
  col_names = FALSE, na = c("", "NA", "NULL"))
names(pelis_nombres) <- c('peli_id','año','nombre')

# leer ratings
dat_netflix <- read_csv( "../datos/netflix/dat_muestra_nflix.csv", 
      progress = FALSE) %>% 
    select(-usuario_id_orig) %>% 
    mutate(usuario_id = as.integer(as.factor(usuario_id))) #usuario único
```

Separa entrenamiento y validación:

```{r}
set.seed(28882)

# seleccionar usuarios y peliculas
usuarios <- dat_netflix %>% select(usuario_id) %>% distinct
# Se tienen 100,000 usuarios distintos
# Para validación se seleccionan 20,000 usuarios para validación 
valida_usuarios <- usuarios %>% sample_frac(0.2) 

peliculas <-  dat_netflix %>% select(peli_id) %>% distinct
# Se tienen 17,770 películas distintas
# Para validación se seleccionan 3,554 películas
valida_pelis <- peliculas %>% sample_frac(0.2)

# filtar validación
dat_valida <- dat_netflix %>% 
  semi_join(valida_usuarios) %>% semi_join(valida_pelis) 

# entrenamiento, el complemento de validación 
dat_entrena <- dat_netflix %>% anti_join(dat_valida)

n_valida <- dat_valida %>% tally %>% pull(n)
n_entrena <- dat_entrena %>% tally %>% pull(n)
sprintf("Entrenamiento: %1d, Validación: %2d, Total: %3d", n_entrena, 
        n_valida, n_entrena + n_valida)
```

**Pregunta 1**: Explica por qué escogimos un número de usuarios al azar,
un número de películas al azar, y construimos el conjunto de validación con
las calificaciones de esos usuarios y esas películas.

¿Qué pasa si simplemente
escogemos un conjunto de usuarios y ponemos todas sus calificaciones en validación?

Queremos predecir para usuarios que ya tengan películas y/o series calificadas,
es por eso que se necesitan tener calificaciones de un mismo usuario tanto en 
entrenamiento como en validación, para que el algoritmo aprenda de las calificaciones 
de los usuarios y así poder predecir de manera correcta las calficaciones que se 
enuentran en validación. De lo contrario estaríamos
entrando en el problema de usuario nuevo cuando no es así. 

## Similitud y filtrado colaborativo

Primero exploramos similitud coseno entre películas. Como explicamos,
centramos por usuario:

```{r}
dat_entrena_c <- dat_entrena %>%
  group_by(usuario_id) %>%
  mutate(calif_c = calif - mean(calif)) %>% 
  ungroup() %>% 
  select(peli_id, usuario_id, calif_c)
```

Similitud coseno:

```{r}
sim_cos <- function(x,y){
  # obsérvese que excluímos del cálculo NA's
  pp <- sum(x*y, na.rm = T)
  pnormas <- sqrt(sum(x^2, na.rm = T)) * sqrt(sum(y^2, na.rm = T))
  pp / pnormas
}
```

```{r}
ejemplos <- function(pelicula){
  
  mi_peli <- filter(dat_entrena_c, peli_id==pelicula) %>% 
             rename(peli_id_1 = peli_id, calif_c_1 = calif_c)
  # vamos a calcular todas las similitudes con mi_peli - esto no es buena
  # idea y discutiremos más adelante cómo evitarlo
  datos_comp <- left_join(dat_entrena_c, mi_peli)
  # calcular similitudes
  out_sum <- datos_comp %>% 
      filter(!is.na(calif_c_1)) %>% 
      group_by(peli_id) %>%
      summarise(dist = sim_cos(calif_c, calif_c_1), num_pares = n()) %>% 
      left_join(pelis_nombres)
  out_sum %>% arrange(desc(dist))  %>% select(nombre, dist, num_pares)
}
```

```{r}
# id 28 es Lilo and Stitch
ejemplos(28) %>% filter(num_pares > 300) %>% head(20)
ejemplos(14868) %>% filter(num_pares > 300) %>% head(20)

```

**Pregunta 2**:

- Escoge 2 o 3 películas que te parezcan interesantes (que tengan al menos unas 1000 evaluaciones). Por ejemplo, alguna película popular de niños, alguna serie, etc. ¿Cuáles son las 10 películas más similares según el código de arriba?

```{r}
# id 125 That '70s Show
ejemplos(215) %>% filter(num_pares > 100) %>% head(20)
```

```{r}
# id 252 es la película Stuart Little 2
ejemplos(252) %>% filter(num_pares > 1000) %>% head(11)
```

```{r}
# Rugrats All Grown Up: O' Brother!
ejemplos(760) %>% filter(num_pares > 1000) %>% head(10)
```

**Pregunta 3**: ¿qué es *num_pares* en la tabla que sale del código de arriba? ¿qué pasa si no filtramos con num_pares > 300 (experimenta haciendo este número más chico o más grande). 

*num_pares* es el número de calificaciones con el que cuenta cada película. 

Si seleccionamos *num_pares* pequeño se obtiene la similitud de un conjunto muy 
grande de películas y similitudes altas, y si se tiene un *num_pares* grande se
obtiene la similitud de un conjunto muy chico de películas y similitudes bajas.


```{r}
# Rugrats All Grown Up: O' Brother!
ejemplos(760) %>% filter(num_pares > 2) 
```

```{r}
# Rugrats All Grown Up: O' Brother!
ejemplos(760) %>% filter(num_pares > 2000) 
```

**Pregunta 4**: ¿cómo podrías usar este método para hacer recomendaciones a un usuario? Piensa en al menos dos maneras.

Por usuarios: 
* Porcentaje de recomendaciones como en netflix. 
* Seleccionar un threshold y recomendar o no recomendar. 

Para películas y/o series con muchas calificaciones: 
* Tendencias
* 10 más populares en México 

## Mediciones en escala

Revisa las notas que vimos en clase para contestar:

**Pregunta 5**: ¿Qué problemas típicos encontramos al calcular 
correlaciones de dos variables medidas en escala (por ejemplo, gusto por dos películas
en netflix)? ¿Crees que estos problemas se solucionan binarizando las escalas (por ejemplo 5 es 1 y 1,2,3,4 es 0)?

Como lo mencionábamos en clase, la gente puede ser muy barco o muy estricta al
momento de calificar un par de películas, por lo que si un usuario califica $X_1$
una película de manera "barco" no es comparable esa calificación contra una
calificación a una pelicula $X_2$ que el usuario asignó esta calificación de 
manera estricta. Entonces una calificación 3 a una película que se calificó 
barcamente no es similar a una calificación 3 que se le asignó a una película
de manera estricta. 

Este problema no se resuelve binarizando las calificaciones.
