---
title: "Tarea 8 (reducción de dimensionalidad)"
output: html_notebook
---


1. Considera $u$ que representa valores en una dimensión para los casos ($n$)
y un vector $v$ que representa valores asociados para las variables ($p$).

```{r}
# Scores de los individuos por ejemplo, que tanto les gusta la ciencia ficción
u <- c(0,1,2,4,5)

# Pesos de las variables por ejemplo, contenido de ciencia dicción 
v <- c(0.5,1,5)

# Vectores normalizados
```

Si $sigma = 10$, calcula la matriz de datos $n\times p$ generada por la matriz
de rango 1  $\sigma u v^t$.

```{r}
# La constante σ nos permite pensar que los vectores u y v están normalizados.
# completa el código
X_1 <- 10*tcrossprod(u, v)
X_1
```

¿Cómo describirías esta matriz de datos en términos de las columnas? ¿En términos 
de los renglones?

Las columnas hacen referencia a las películas y los renglones a las personas.

La afinidad de la persona i (rengón) por la película j (columna)


2. Si $X_1$ es la matriz que obtuviste en el inciso anterior, agrega ruido:

```{r}
X <- X_1 + matrix(rnorm(15*3, 0, 0.1), 5, 3)
X
```

3. Recupera la dimensión que construimos en 1) usando la función *svd* (puedes intentar
optimizando directamente si quieres):

```{r}
# completa el código
svd_1 <- svd(X_1)
```

- Identifica las columnas de $U$ y $V$ en la salida de *svd* que corresponden a 
los vectores que usamos para construir $X_1$,

d es vector de valores singulares

u vectores singulares izquierdos son los scores de los rubros en cada dimensión

v vectores singulares derechos, (pesos de las variables) en nuestras tres nuevas dimensiones, que son las columnas de


Las columnas de U y V son vectores ortogonales unitarios. 

Si multiplicamos el primer valor singuar por la primera columna de U por la primera
columna de $V^T$ ($UV^T$) obtenemos $X_1$ que es la matriz de datos generada por 
la matriz de rango 1

```{r}
library(dplyr)
A <- (svd_1$d[1]*tcrossprod(svd_1$u[,1], svd_1$v[,1])) %>% round(1)
A
```

calcula la matriz de datos $n\times p$ generada por la matriz
de rango 1  $\sigma u v^t$.



- ¿Cuál es la relación entre los $u$ y $v$ que usamos al principio y los que obtuvimos
de la función *svd*?

$U = \sigma \times u$ y $V = \sigma \times v$


4. Argumenta con la salida de *svd* que las aproximaciones de rango 2 y rango 3 
no aportan mucho sobre la de rango 1.

El segundo y tercer valor singular son prácticamente cero, por lo tanto la
primera dimensión es la que aporta toda la información.


```{r}
(svd_1$d[2]*tcrossprod(svd_1$v[,2], svd_1$u[,2])) %>% round(1)
(svd_1$d[3]*tcrossprod(svd_1$v[,3], svd_1$u[,3])) %>% round(1)

```


- Verifica comparando matrices que las aproximaciones de rango 1 y rango 2
son muy similares. 

Si multiplicamos podemos ver que la contribución de esta matriz de rango 1 de la 
segunda dimensión es nula. Al igual que la matriz de rango 1 de la tercera 
dimensión.


- Verifica calculando la distancia Frobenius entre la aproximación de rango 1 y 2 y
la matriz original, usando los valores singulares ($\sigma$).


```{r}
sum(X_1^2) - sum(svd_1$d[1]^2) 
sum(X_1^2) - sum(svd_1$d[2]^2) 
sum(X_1^2) - sum(svd_1$d[3]^2) 

```

```{r}
X_2 <- svd_1$d[1]*tcrossprod(svd_1$u[,1], svd_1$v[,1]) + svd_1$d[2]*tcrossprod(svd_1$u[,2], svd_1$v[,2])
sum((X_1 - X_2)^2)
```

```{r}
X_2 <- svd_1$d[1]*tcrossprod(svd_1$u[,1], svd_1$v[,1]) + svd_1$d[3]*tcrossprod(svd_1$u[,3], svd_1$v[,3])
sum((X_1 - X_2)^2)
```

```{r}
X_2 <- svd_1$d[3]*tcrossprod(svd_1$u[,3], svd_1$v[,3]) + svd_1$d[2]*tcrossprod(svd_1$u[,2], svd_1$v[,2])
sum((X_1 - X_2)^2)
```


5. Considera los siguientes datos de gasto por decil en distintos tipos de alimentos
(cada decil contiene casi 3 millones de hogares, y el gasto está en miles de pesos.
Nota: estos datos son de 2010/2008)
```{r}
library(readr)
deciles <- read_csv('../datos/enigh_deciles.csv')
deciles
```

6. Calcula la primera dimensión usando la función svd. ¿Qué explica esta dimensión? 
(Nota: puedes cancelar signos de $u$ y $v$ para hacer más fácil la interpretación) 

```{r}
(svd_2$d[1]*tcrossprod(svd_2$u[,1], svd_2$v[,1])) %>% round(0)
```

Cancelando los signos:

En $u$: la primera dimensión tiene valores altos en el segundo rubro  'Carnes'
En $v$: la primera dimensión tiene valores altos en el décimo decil

En los años 2008/2010 aproximadamente 30 millones de hogares su mayor gasto se
enfocaba en carnes.
```{r}
svd_2 <- svd(deciles[,-1])

v <- svd_2$v
rownames(v) <- colnames(deciles[,-1])
v


u <- (svd_2$u)
rownames(u) <- deciles$X1
u
```

7. Ahora considera la segunda dimensión

- Considera primero el vector $v_2$ (¿para qué deciles
tiene valores positivos? ¿para qué deciles tiene valores negativos?


El vector $v_2$ tiene valores positivos para los primeros 7 deciles y valores
negativos para los deciles 8, 9 y 10.
```{r} 
v[,2]
```


- Ahora considera el vector $u_2$. ¿Para qué rubros tiene valores grandes/chicos?
¿Qué explica esta dimensión?

El vector $u_2$ tiene valores positivos para CEREALES, HUEVO, TUBERCULOS, 
CAFÉ TÉ Y CHOCOLATE, ACEITES Y GRASAS, VERDURAS LEGUMBRES LEGUMINOSAS, AZÚCAR Y MIELES,
ESPECIAS Y ADEREZOS

Y VALORES NEGATIVOS EN PESCADOS Y MARISCOS, FRUTAS, OTROS ALIMENTOS, CARNES Y LACTEOS.

DURANTE LOS AÑOS 2008/2010 APROXIMADAMENTE 21 MILLONES DE HOGARES NO DEDICARON
SU GASTARO EN ALIMETNOS PROTÉICOS.

```{r}
u[,2]
```


- Puedes también calcular la siguiente matriz de rango 1, para que te ayude 
a interpretar: es la componente $\sigma_2u_2v_2^t$, que se suma a $\sigma_1 u_1 v_1^t$
para obtener la aproximación de rango 2. Puedes dividir entre miles (de manera que las unidades finales son millones) para interpretar
más fácilmente:

```{r}
# modifica según el código que escribiste arriba:
A <- round(svd_2$d[2]*tcrossprod(svd_2$u[,2], svd_2$v[,2])/1e3)
rownames(A) <- deciles$X1
A
```
